【裁判字號】    95,抗,798
【裁判日期】    950928
【裁判案由】    聲請定其應執行刑
【裁判全文】
臺灣高等法院刑事裁定                   95年度抗字第798號
抗  告  人  臺灣士林地方法院檢察署檢察官
受  刑  人  甲○○
                    現於臺灣基隆監獄
上列抗告人因聲請受刑人定應執行刑案件，不服臺灣士林地方法
院中華民國95年8月23日裁定（95年度聲字第760號），提起抗告
，本院裁定如下：
    主  文
原裁定撤銷，發回臺灣士林地方法院。
    理  由
一、聲請意旨略以：受刑人因犯洗錢防制法等案件，先後經判決
    確定如附表，應依刑法第53條及51條第5 款，定其應執行之
    刑，故依刑事訴訟法第477 條第1 項聲請定執行刑。
二、原審裁定以：按數罪併罰，已經處斷，如各罪中有受赦免者
    ，餘罪仍依第51條之規定，定其應執行之刑，刑法第54條前
    段定有明文。依此規定，數罪併罰中，其中有受赦免者，該
    受赦免者，已不在定應執行刑之列。而所謂受赦免，除赦免
    法所指之大赦、特赦、減刑及復權外，尚應包括免其刑之一
    部或全部執行在內。蓋刑之一部或全部經免除執行，與刑已
    經執行完畢有別，後者宣告之刑雖已經執行，仍有就「刑」
    為執行之問題，且與餘罪定應執行刑，亦非毫無實益。至於
    前者，因刑經免除執行部分，已毋庸執行，自無再就「刑」
    為執行之問題，更無從再就該免除之部分定其應執行刑。查
    受刑人甲○○因犯洗錢防制法等案件，先後經判決確定如附
    表，而其中所犯洗錢防制法第9條第1項之罪（原審95年度簡
    字第101號），因洗錢防制法於95年5月30日修正公布，自同
    年7 月1日施行後，已將修正前該法第3條第1項第5款所列「
    刑法第340 條」自該法所稱之重大犯罪移除，致受刑人所犯
    幫助掩飾因自己犯「刑法第340 條」之罪所得財物之犯行，
    已非屬幫助掩飾因自己「重大犯罪」所得財物。易言之，受
    刑人幫助掩飾因自己犯刑法第340 條之罪所得財物犯行，因
    前開法律變更而不處罰，且其刑尚未執行（詳如附表，如已
    執行亦應折抵其餘罪之刑），依刑法第2條第3項規定，應免
    其刑之執行。故揆諸前開說明，原審95年度簡字第101 號判
    決所宣告之刑，已不在定應執行刑之列。又按依刑法第48條
    應更定其刑者，或依刑法第53條及第54條應依刑法第51條第
    5款至第7款之規定，定其應執行之刑者，由該案犯罪事實最
    後判決之法院之檢察官，聲請該法院裁定之，刑事訴訟法第
    477條定有明文。查原審95年度簡字第101號判決所宣告之刑
    ，已不在定應執行刑之列，已如前述。本件自應由餘罪犯罪
    事實最後判決之法院之檢察官，依刑法第54條前段及第51條
    第5 款規定，聲請該法院裁定定應執行刑。聲請人誤向原審
    聲請，應有未合，因駁回聲請。
五、本件抗告意旨略以：被告所犯之罪可以轉換為刑法詐欺罪，
    並非法律變更不處罰其行為，只是應適用不同法律處罰而已
    。
六、惟查：按常業詐欺罪係普通詐欺罪之特別規定，其法定刑也
    較普通詐欺罪為重，受刑人於處罰之裁判確定後，常業詐欺
    罪雖已廢止其處罰之規定，但普通詐欺罪並未廢止，其於行
    為時既成立常業詐欺罪，於常業詐欺罪廢止後，縱不成立洗
    錢防制法之罪，仍應依普通詐欺罪論處，此與刑法第2條第3
    項規定之「處罰之裁判確定後，法律有變更不處罰其行為者
    」及刑事訴訟法第302條第4款所定「犯罪後法律已廢止其刑
    罰」之規定不同，原裁定認附表之洗錢防制法罪所指重大犯
    罪之修正前刑法第340 條已廢止，屬法律已變更不處刑其行
    為，以不得執行，尚有未合。況該判決並未任受刑人係犯修
    正前刑法第340條之罪，僅認係犯洗錢防制法第9條第1 項之
    罪，則抗告人之抗告為有理由，是原裁定應予以撤銷，發回
    臺灣士林地方法院另為適法之裁判。
據上論結，應依刑事訴訟法第413條前段，裁定如主文。
中    華    民    國    95    年    9     月    28    日
                  刑事第十一庭審判長法  官  張連財
                                    法  官  林明俊
                                    法  官  楊照男
以上正本證明與原本無異。
如不服本裁定，應於收受送達後五日內向本院提出再抗告狀。
                                    書記官  陳秋雄
中    華    民    國    95    年    9     月    28    日


司法院資訊處製作；財團法人民間司法改革基金會備份。
